臺灣士林地方法院民事裁定
111年度亡字第58號
抗  告  人  朱春    

上列抗告人聲請宣告失蹤人朱娟死亡事件，抗告人對本院於民國
111年9月13日所為裁定不服提起抗告，本院裁定如下：
    主  文
原裁定撤銷。
准對失蹤人朱娟（女，民國00年0月00日生，身分證統一編號：Z
000000000號，失蹤前住○○市○○區○○里0鄰○○○00號）為宣告死亡
之公示催告。
該失蹤人應於本公示催告最後揭示於法院公告處、資訊網路及其
他適當處所之翌日起陸個月內，向本院陳報現尚生存，如不陳報
，本院將宣告其為死亡。
無論何人，凡知該失蹤人之生死者，均應於上開期間內，將其所
知之事實，陳報本院。
    理  由
一、按法院認其所為裁定不當，而有下列情形之一者，除法律別
    有規定外，得撤銷或變更之：㈠不得抗告之裁定。㈡得抗告之
    裁定，經提起抗告而未將抗告事件送交抗告法院。㈢就關係
    人不得處分事項所為之裁定。但經抗告法院為裁定者，由其
    撤銷或變更之。家事事件法第83條第1項定有明文。
二、抗告意旨略以：伊依本院提供之資訊向新北金山區漁會求證
    ，但朱娟因長年積欠保險費及會員費用金額甚鉅，業經該會
    理事會決議予以出會及喪失勞工保險及全民健康保險資格，
    原裁定認定恐有誤會，爰請求廢棄原裁定等語。　　
三、按失蹤人失蹤滿7年後，法院得因利害關係人或檢察官之聲
    請，為死亡之宣告，民法第8條第1項定有明文。經查：
（一）抗告人主張之上開事實，已據提出新北市金山區漁會111
      年8月19日北金漁會字第1111000798號函為證。觀諸上開
      函文內容略稱：「台端（即朱娟）因未在期限內檢附漁業
      勞動證明供查核，已不具會員資格，經本會理事會自111
      年08月15日予以出會並喪失被保險人勞、健保資格」等語
      ，足見朱娟雖由新北市金山區漁會為其投保健保及勞保，
      但其長期積欠勞、健保費用，且未能提出從事漁業勞動之
      相關證明，經新北市金山區漁會理事會於111年8月15日決
      議出會無誤，已難據此認定朱娟在我國境內仍有活動之情
      形。
（二）又本院依職權查詢朱娟之行動電話申登紀錄、殯葬紀錄、
      入出境紀錄、社會局之收容紀錄、護照申請資料、近5年
      之報稅紀錄、就醫紀錄，亦查無朱娟在我國仍有生存活動
      之相關資料，有台灣大哥大、遠傳、中華電信、台灣固網
      、亞太行動、亞太固網、台灣之星等電信公司資料查詢結
      果、新北市政府殯葬管理處111年8月18日新北殯館字第11
      15238749號函、內政部移民署111年8月19日移署資字第11
      10091995號函附之入出國日期紀錄、新北市政府社會局11
      1年8月19日新北社助字第111572533號函、外交部領事事
      務局111年8月23日領一字第1115120827號函附之護照申請
      書、臺北市政府社會局111年8月24日北市社工字第111312
      1278號函、財政部北區國稅局111年8月22日北區國稅淡水
      綜字第1112353373號函、臺北市殯葬管理處111年8月25日
      北市殯儀二字第11130110601號函、健保WebIR查詢系統個
      人就醫紀錄查詢等等在卷足憑，並經本院核閱無誤。再查
      ，朱娟於88年2月4日由其前夫曾清根向新北市政府警察局
      淡水分局水碓派出所報案協尋，惟迄未尋獲，亦有新北市
      政府警察局淡水分局111年8月18日新北警淡治字第111435
      6561號函附之失蹤人口系統資料報表可稽。自堪信朱娟於
      88年2月4日即已失蹤，迄今生死不明已逾7年，屆滿得為
      死亡宣告之法定期間等情為真正。是抗告人之聲請，洵屬
      有據，應予准許。
（三）抗告人所提出新事證，足資認定本件已符合為死亡宣告之
      法定要件，本院未及審酌，確有不當。從而，本件抗告為
      有理由，本院應自行撤銷原裁定。
四、末按，公示催告，應記載下列各款事項：失蹤人應於期間
    內陳報其生存，如不陳報，即應受死亡之宣告。凡知失蹤
    人之生死者，應於期間內將其所知陳報法院。家事事件法第
    156條第2項定有明文。又宣告死亡之公示催告應公告之；公
    告應揭示於法院公告處、資訊網路及其他適當處所，法院認
    為必要時，並得命登載於公報或新聞紙，或用其他方法公告
    之；陳報期間，自揭示之日起，應有6個月以上，但失蹤人
    滿百歲者，其陳報期間，得定為自揭示之日起2個月以上，
    亦有同法第156條第3項準用第130條第3項至第5項規定可參
    。本件既經准許對於失蹤人朱娟為死亡宣告之公示催告，自
    應依照上揭規定，將本公示催告揭示於法院公告處及資訊網
    路，並定陳報期間為6個月，爰裁定如主文第2、3項所示。
五、依家事事件法第83條第1項、156條規定，裁定如主文。
中　　華　　民　　國　　111 　年　　11　　月　　22　　日
                  家事法庭法  官  林妙蓁
以上正本證明與原本無異。
如對本裁定抗告，應於裁定送達後10日內向本院提出抗告狀。
中　　華　　民　　國　　111 　年　　11　　月　　22　　日
                          書記官  林雅珍